【裁判字號】    98,訴,348
【裁判日期】    981210
【裁判案由】    毒品危害防制條例
【裁判全文】
臺灣宜蘭地方法院刑事判決               98年度訴字第348號
公  訴  人  臺灣宜蘭地方法院檢察署檢察官
被      告  甲○○
                      號
上列被告因毒品危害防制條例案件，經檢察官提起公訴（98年度
毒偵字第275號），經本院合議庭裁定以簡式審判程序審理，判
決如下：
    主  文
甲○○施用第一級毒品，累犯，處有期徒刑捌月，扣案之第一級
毒品海洛因壹包（驗餘淨重零點零貳陸肆公克）沒收銷燬之，扣
案之注射針筒壹支沒收。
    事實及理由
一、構成犯罪事實：
    甲○○前於民國87年間因施用毒品案件，經送觀察、勒戒後
    ，認無繼續施用毒品之傾向，於87年10月23日執行完畢釋放
    ，並由臺灣宜蘭地方法院檢察署檢察官以87年度偵字第2103
    號、第3514號為不起訴處分確定。復於上開觀察、勒戒執行
    完畢釋放後，5年內即88年間再因施用毒品案件，經送觀察
    、勒戒後，認無繼續施用毒品之傾向，經臺灣宜蘭地方法院
    檢察署檢察官以88年度毒偵緝字第84號、88年度毒偵字第40
    9號為不起訴處分確定。又於89年間因施用毒品案件，經送
    強制戒治，並由臺灣宜蘭地方法院檢察署檢察官提起公訴，
    經本院以89年度易字第643號，判處有期徒刑7月確定，強制
    戒治部分，則於91年12月9日執行完畢；再於90年間因施用
    毒品案件，經本院以90年度訴字第174號判處有期徒刑10月
    確定，嗣上開有期徒刑7月、10月經本院裁定應執行有期徒
    刑1年5月確定；復於90年間分別因施用品案件，先後經本院
    以90年度易字第454號、90年度訴字第336號判處有期徒刑8
    月、10月確定，嗣經本院裁定應執行有期徒刑1年4月確定；
    另於91年間因施用毒品案件，經臺灣高等法院以91年度上訴
    字第2004號判處有期徒刑10月、8月，應執行有期徒刑1年4
    月確定，再經臺灣高等法院裁定減刑為有期徒刑8月，嗣上
    開有期徒刑接續執行，並於95年3月3日假釋出監，嗣經本院
    裁定撤銷假釋，執行殘餘刑期2月21日，於96年7月16日執行
    完畢。詎其不知悔改，仍基於施用第一級毒品海洛因之犯意
    ，於98年4月22日10時30分許，在宜蘭縣羅東鎮○○路99號2
    樓住處，以將海洛因置入注射針筒內摻水稀釋後施打皮膚之
    方式，施用第一級毒品海洛因1次。嗣於98年4月22日11時30
    分許，為警在宜蘭縣羅東鎮○○路99號前查獲，扣得第一級
    毒品海洛因1包（淨重0.0270公克、取樣0.0006公克、驗餘
    淨重0.0264公克），及其所有供施用海洛因使用之注射針筒
    1支，經警於98年4月22日12時25分許，採集其尿液，送驗結
    果呈嗎啡陽性反應。
二、認定犯罪事實所憑之證據及理由：
  (一)被告甲○○於偵查、本院審理中之自白。
  (二)宜蘭縣政府警察局羅東分局98年度毒品犯罪嫌疑人尿液採驗
    作業管制紀錄、慈濟大學濫用藥物檢驗中心檢驗總表各1份
    ，可證被告有施用海洛因之事實。
  (三)扣案之白色粉末1包（淨重0.0270公克、取樣0.0006公克、
    驗餘淨重0.0264公克），經交通部民用航空局航空醫務中心
    鑑定，結果含有海洛因成分，此有該中心98年5月6日航藥鑑
    字第0982299號毒品鑑定書1份在卷足參，可證被告有施用海
    洛因之事實。
  (四)扣案之注射針筒1支，可證被告有施用海洛因之事實。
  (五)臺灣宜蘭地方法院檢察署刑案資料查註紀錄表、全國施用毒
    品案件紀錄表、法務部全國檢察官線上查詢刑案人犯在監所
    最新資料報表、87年度偵字第2103號、第3514號不起訴處分
    書、本院90年度訴字第174號、90年度易字第454號、90年度
    訴字第336號刑事判決書各1份，可證被告於第1次觀察、勒
    戒執行完畢釋放後，5年內已再犯毒品危害防制條例第10條
    之罪，本件自應依法追訴處罰。
  (六)上開(二)至(五)證據，足以佐證被告首開自白與事實相符。
三、論罪科刑之理由：
  (一)按海洛因屬毒品危害防制條例第2條第2項第1款所定之第一
    級毒品。故被告甲○○所為，係犯毒品危害防制條例第10條
    第1項之施用第一級毒品罪。
  (二)被告持有第一級毒品海洛因之低度行為，為施用第一級毒品
    之高度行為所吸收，不另論處。
  (三)被告於89年間因毒品危害防制條例案件，經本院以89年度易
    字第643號，判處有期徒刑7月確定；復於90年間因毒品危害
    防制條例案件，經本院以90年度訴字第174號判處有期徒刑1
    0月確定，嗣上開有期徒刑7月、10月經本院裁定應執行有期
    徒刑1年5月確定；再於90年間分別因毒品危害防制條例案件
    ，先後經本院以90年度易字第454號、90年度訴字第336號判
    處有期徒刑8月、10月確定，嗣經本院裁定應執行有期徒刑1
    年4月確定；又於91年間因毒品危害防制條例案件，經臺灣
    高等法院以91年度上訴字第2004號判處有期徒刑10月、8月
    ，應執行有期徒刑1年4月確定，再經臺灣高等法院裁定減刑
    為有期徒刑8月，嗣上開有期徒刑接續執行，並於95年3月3
    日假釋出監，嗣經本院裁定撤銷假釋，執行殘餘刑期2月21
    日，於96年7月16日執行完畢，此有臺灣高等法院被告前案
    紀錄表1份在卷足憑，其於5年以內故意再犯本件有期徒刑以
    上之罪，為累犯，應依刑法第47條第1項規定，加重其刑。
  (四)審酌被告有妨害家庭、槍砲彈藥刀械管制條例、妨害自由、
    傷害、麻醉藥品管理條例、竊盜、毒品危害防制條例、賭博
    、侵占、詐欺之犯罪前科，此有臺灣高等法院被告前案紀錄
    表1份在卷可參，素行不佳，且其前經觀察、勒戒及強制戒
    治後，仍再犯本罪，顯見其對於毒品之依賴性甚高，有予較
    長期間隔離社會之必要，與被告施用毒品足以造成神經方面
    損害，並容易引起財產、暴力方面犯罪，及被告犯罪後坦承
    犯行，態度良好等一切情狀，量處如主文所示之刑。
  (五)扣案之第一級毒品海洛因1包（驗餘淨重0.0264公克），及
    內裝該海洛因之夾鏈袋1個，因附著有海洛因成分，業已無
    法析離，均應依毒品危害防制條例第18條第1項前段規定，
    諭知沒收銷燬。又扣案之注射針筒1支，為被告所有，供被
    告施用海洛因使用之物，爰依刑法第38條第1項第2款規定，
    宣告沒收。
四、適用之法律：
  (一)程序法方面：刑事訴訟法第273條之1第1項、第299條第1項
    前段、第310條之2。
  (二)實體法方面：毒品危害防制條例第10條第1項、第18條第1項
    前段，刑法第11條前段、第47條第1項、第38條第1項第2款
    。
本案經檢察官劉惟宗到庭執行職務。
中    華    民    國    98    年    12    月    10    日
                  刑事第二庭法  官  蘇錦秀
以上正本證明與原本無異。
如不服本判決應於收受送達後10日內向本院提出上訴書狀，並應
敘述具體理由；其未敘述上述理由者，應於上訴期間屆滿後20日
內向本院補提理由書（均須按他造當事人之人數附繕本）「切勿
逕送上級法院」。
                            書記官  劉晨輝
中    華    民    國    98    年    12    月    11    日
【附錄本案論罪科刑法條】
毒品危害防制條例第10條：
施用第1級毒品者，處6月以上5年以下有期徒刑。
施用第2級毒品者，處3年以下有期徒刑。


司法院資訊處製作；財團法人民間司法改革基金會備份。
